【裁判字號】    98,訴,47
【裁判日期】    980422
【裁判案由】    違反毒品危害防制條例
【裁判全文】
臺灣雲林地方法院刑事判決                98年度訴字第47號
公  訴  人  臺灣雲林地方法院檢察署檢察官
被      告  甲○○
指定辯護人  陳姝樺律師
上列被告因違反毒品危害防制條例等案件，經檢察官提起公訴（
97年度偵字第2713號），並減縮犯罪事實（98年度蒞字第260 號
），本院判決如下：
    主  文
本件公訴不受理。
    理  由
一、公訴意旨略以：被告甲○○於民國96年間在澎湖戰車營擔任
    軍職時，認識同一營區服兵役之陳吉，明知陳吉於97年
    3 月間，有因精神方面疾病，在行政院衛生署澎湖醫院 (下
    稱澎湖醫院）就診，並經醫院開立處方藥，被告亦知該等藥
    品具有安眠藥之效果，應注意施用，需經醫生診斷後施用一
    定之劑量，不得任意提供予他人施用，竟仍於97年3 月26日
    上午9 時10分許，在其雲林縣虎尾鎮○○里○○路285 號之
    8 住處，持以玻璃管裝盛之已研磨成粉末、顆粒之上開藥品
    、毒品，對被害人丙○○謊稱：「這是興奮劑，吃了會很HI
    GH，可以3 天不睡覺」、「吃下去不會怎麼樣、不相信我跟
    你一人一半」、「我自己也有吃，每次都吃2 、3 瓶，吃完
    藥後會3 天都不用睡覺，會很有精神」、「這是最後1 瓶」
    等語後，將整瓶已研磨成粉末、顆粒之上開藥品倒入丙○○
    口中，丙○○因施用過量上開藥品，開始感到昏眩而質問甲
    ○○: 「為何頭暈暈的」，甲○○始對丙○○笑稱：「這是
    安眠藥，你好好睡吧」。嗣經在場丙○○友人蔡佳杏見丙○
    ○長時間昏迷不醒，經通知丙○○親友將丙○○送醫急救，
    始幸免於難並查悉上情。因認被告涉有刑法第284 條第1 項
    前段之過失傷害罪嫌。
二、起訴書原主張被告尚涉犯毒品危害防制條例第6 條第3 項、
    第4 項以欺瞞方法使人施用第三、四級毒品罪，並與上開過
    失傷害罪部分有想像競合犯之裁判上一罪關係，惟此部分犯
    罪事實及罪名業經檢察官於98年4 月15日具狀減縮（98年度
    蒞字第260 號），不再主張，本院就該部分即無須審酌，合
    先敘明。
三、按告訴乃論之罪，告訴人於第一審辯論終結前，得撤回其告
    訴；又告訴經撤回者，應諭知不受理之判決，刑事訴訟法第
    238 條第1 項、第303 條第3 款分別定有明文。
四、經查，告訴人乙○○（即被害人丙○○之法定代理人）告訴
    被告甲○○過失傷害案件，起訴書認係觸犯刑法第284 條第
    1 項前段之罪，依同法第287 條前段之規定，須告訴乃論。
    惟告訴人已與被告達成和解，並於98年4 月10日撤回告訴，
    有和解書及刑事撤回告訴狀各1 紙在卷可參，依照首開說明
    ，爰不經言詞辯論，逕為諭知不受理之判決。
五、據上論斷，應依刑事訴訟法第303 條第3 款、第307 條，判
    決如主文。
中    華    民    國    98    年    4     月    22    日
                  刑事第六庭  審判長法  官  廖國勝
                                    法  官  黃楹榆
                                    法  官  廖淑華
以上正本證明與原本無異。
如不服本判決應於收受判決後10日內向本院提出上訴書狀，並應
敘述具體理由；其未敘述上訴理由者，應於上訴期間屆滿後20日
內向本院補提理由書（均須按他造當事人之人數附繕本）。「切
勿逕送上級法院」。
                                    書記官  邱明通
中    華    民    國    98    年    4     月    22    日


司法院資訊處製作；財團法人民間司法改革基金會備份。
